【裁判字號】    89,訴,333
【裁判日期】    890526
【裁判案由】    違反藥事法
【裁判全文】
臺灣彰化地方法院刑事判決                          八十九年度訴字第三三三號
    公  訴  人  臺灣彰化地方法院檢察署檢察官
    被      告  甲○○
右列被告因違反藥事法案件，經檢察官聲請簡易判決處刑（八十八年度偵字第七四五
四號），本院改依通常程序判決如左：
    主      文
甲○○明知為禁藥，而販賣，處有期徒刑貳月。
扣案「神龍油」壹瓶及「金剛噴霧劑」貳瓶均沒收。
    事     實
一、甲○○明知未經主管機關核准之藥品不得販賣，竟竟圖營利，於民國八十六年間
    某日，在彰化縣和美鎮鹿東國小附近，以每瓶新臺幣（下同）二百元之代價購買
    「神龍油」一瓶及以一瓶約二、三百元之代價購買「金剛噴霧劑」二瓶，預備以
    「神龍油」一瓶六百元，「金剛噴霧劑」一瓶九百元賣售予他人，嗣於八十八年
    七月十五日下午三時三十分許，在彰化縣鹿港鎮○○路與中正路口，經警查獲，
    扣得前揭「神龍油」一瓶及「金剛噴霧劑」二瓶。
二、案經彰化縣警察局鹿港分局移送臺灣彰化地方法院檢察署檢察官偵查起訴。
    理      由
一、右揭事實，業據被告甲○○坦承不諱，復有上開經警查獲之「神龍油」一瓶及「
    金剛噴霧劑」二瓶扣案可資佐證，而前揭「神龍油」係屬未經核准，擅自輸入之
    禁藥，而「金剛噴霧劑」依其外盒標示含「ＬＩＤＯＣＡＩＮＥ」藥品成分，應
    以藥品管理，亦未經主管機關核准，此有行政院衛生署中醫藥委員會八十九年二
    月十日衛中會藥字第八九００一一九三號函及行政院衛生署八十九年二月三日衛
    署藥字第八九００六四四三號函各一份在卷可稽，雖被告辯稱伊尚未賣出前揭禁
    藥云云，惟所謂販賣禁藥，係指明知其為禁藥，意圖販賣而有販入或賣出之行為
    而言，其販入及賣出之行為，不必二者兼備，有一即屬成立（參考最高法院六十
    八年臺上字第六０六號判例），本案被告既意圖賺取差價而販入前揭禁藥，已該
    當於販賣禁藥罪，無從因其尚未賣出即予免責，本案事證明確，被告犯行至堪認
    定。
二、核被告所為，係犯藥事法第八十三條第一項之販賣禁藥罪，審酌被告犯罪之動機
    、方法、手段暨犯後態度等一切情狀，量處如主文所示之刑，以示懲儆，扣案「
    神龍油」壹瓶及「金剛噴霧劑」貳瓶為違禁物，均應依法宣告沒收（參考最高法
    院八十四年度臺上字第一九七八號判決）。
三、據上論斷，應依刑事訴訟法第四百五十二條、第二百九十九條第一項前段，藥事
    法第八十三條第一項，刑法第十一條前段、第三十八條第一項第一款，判決如主
    文。
本案經檢察官吳祚延到庭執行職務。
中      華      民      國    八十九  年    五    月      二十六    日
                                臺灣彰化地方法院刑事第三庭
                                    法      官  姚  勳  昌
右正本證明與原本無異。
如不服本判決，應於判決送達後十日內向本院提出上訴狀( 須附繕本 )。
告訴人或被害人對於判決如有不服具備理由請求檢察官上訴者，其上訴期間之計算係
以檢察官收受判決正本之日期為準。
                                    法院書記官  楊  筱  惠
中      華      民      國    八十九  年    五    月      三十      日
藥事法第八十三條
明知為偽藥或禁藥，而販賣、供應、調劑、運送、寄藏、牙保、轉讓或意圖販賣而陳
列者，處五年以下有期徒刑，得併科新臺幣十萬元以下罰金。
犯前項之罪，因而致人於死者，處七年以上有期徒刑，致重傷者，處一年以上七年以
下有期徒刑。
因過失犯第一項之罪者，處一年以下有期徒刑、拘役或新臺幣十萬元以下罰金。
第一項之未遂犯罰之。


司法院資訊處製作；財團法人民間司法改革基金會備份。
